【裁判字號】    97,審易,861
【裁判日期】    970630
【裁判案由】    竊盜
【裁判全文】
臺灣桃園地方法院刑事判決             97年度審易字第861號
公  訴  人  臺灣桃園地方法院檢察署檢察官
被      告  甲○○
指定辯護人  本院公設辯護人  彭詩雯
上列被告因竊盜案件，經檢察官追加起訴（97年度偵字第4225號
），嗣於本院審理程序進行中，被告就被訴事實為有罪之陳述，
本院判決如下：
    主  文
甲○○共同毀壞安全設備及門扇竊盜，累犯，處有期徒刑捌月。
    事  實
一、甲○○前有違反槍砲彈藥刀械管制條例、廢止前麻醉藥品管
    理條例、毒品危害防制條例、贓物、竊盜等前科，其中於民
    國91年間，因違反毒品危害防制條例案件，經臺灣新竹地方
    法院以91年度易字第904 號判決判處有期徒刑4 月確定，並
    於93年6 月22日縮刑期滿執行完畢。又於93年間，復因違反
    毒品危害防制條例案件，經臺灣新竹地方法院以94年度訴字
    第300 號判決判處應執行有期徒刑1 年1 月（施用第一級毒
    品判處有期徒刑7 月，施用第二級毒品判處有期徒刑6 月）
    確定；又於93年間，因竊盜案件，經臺灣新竹地方法院以94
    年度易字第90號判決判處有期徒刑1 年確定，上開3 罪刑嗣
    經臺灣新竹地方法院以94年度聲字第751 號裁定應執行有期
    徒刑2 年確定，刑期自94年5 月30日起算，於96年3 月1 日
    縮刑期滿執行完畢（均構成累犯）。
二、詎其猶不知悔改，其與江萬國（由檢察官另行偵辦）共同基
    於意圖為自己不法所有之犯意聯絡，於96年7 月1 日上午10
    時許，由江萬國駕駛甲○○所有車牌號碼AB－2696號自用小
    客車，搭載甲○○前往桃園縣龍潭鄉高平村16鄰牛欄河16號
    乙○○之住宅，由甲○○接續徒手破壞該處大門門鎖之安全
    設備及屋旁小木屋門，使之喪失防閑效用後，進入上址房屋
    （侵入住宅部分未據告訴），共同竊取乙○○所有之音響點
    歌機3 臺、擴大機3 臺、喇叭2 組及電視機3 臺（合計價值
    約新台幣10萬元）後離去。2 人得手後將竊得之上揭物品變
    賣朋分花用殆盡。嗣經被害人報警處理，經警在其住處採集
    可疑指紋1 枚比對後，與甲○○指紋相符，始悉上情。
三、案經桃園縣政府警察局龍潭分局報告臺灣桃園地方法院檢察
    署檢察官偵查後起訴。
    理  由
一、本案被告甲○○所犯之罪係屬刑事訴訟法第376 條第2 款之
    刑法第321 條第1 項第2 款之加重竊盜罪，其於準備程序中
    就被訴事實為有罪之陳述，爰依刑事訴訟法第284 條之1 規
    定獨任進行審判程序。
二、按傳聞法則之重要理論依據，在於傳聞證據未經當事人之反
    對詰問予以核實，乃予排斥，惟若當事人已放棄對原供述人
    之反對詰問權，於法院審判時表明同意該等傳聞證據可作為
    證據，基於證據資料愈豐富，愈有助於真實發現之理念，並
    貫徹刑事訴訟法修法加重當事人進行主義之精神，確認當事
    人對於證據能力有處分權之制度，傳聞證據經當事人同意作
    為證據，法院認為適當者，亦得為證據。另當事人於調查證
    據時，對於傳聞證據表示「沒有意見」、「不用再傳喚詰問
    」，而未於言詞辯論終結前聲明異議，應視為已有將該等傳
    聞證據採為證據之同意，此刑事訴訟法第159 條之5 定有明
    文。本案被告、辯護人於本院審理程序中已表示對卷內人證
    、書證、物證之證據能力均無意見，本院審理時，被告、辯
    護人對於被告以外之人於審判外之陳述之證據能力並未表示
    意見，迄本院辯論終結前，被告、辯護人亦未爭執本案證據
    之證據能力，依刑事訴訟法第159 條之5 第2 項之規定，應
    視為被告、辯護人已同意本案相關之傳聞證據均可作為證據
    ，本院斟酌本案卷內之證據並非非法取得，亦無證明力明顯
    過低之情形，且經本院於審判期日依法進行證據之調查、辯
    論，被告於訴訟上之程序權，已受保障，前揭各該證據，均
    得採為證據。
三、訊據被告甲○○於警詢、偵訊時及本院審理時自白不諱，核
    與證人即被害人乙○○於警詢證述之情節相符，並有內政部
    警政署刑事警察局96年8 月7 日刑紋字第0960130461號鑑驗
    書、桃園縣政府警察局龍潭分局刑案現場勘察紀錄表各1 份
    及現場照片10張在卷可稽。本件事證明確，被告犯行堪以認
    定。
四、按刑法第321 條第1 項第2 款規定將「門扇」、「牆垣」、
    「其他安全設備」並列。則所謂「門扇」應專指門戶而言，
    指分隔住宅或建築物內外之出入口大門而言。而所謂「其他
    安全設備」，指門扇、牆垣以外，依社會通常觀念足認為防
    盜之一切設備者，即屬相當（最高法院25年上字第4168號判
    例意旨可資參照）。本件大門附加之門鎖，具有防閑之效用
    ，依社會通常之觀念，屬於維護安全之防盜設備，自屬同條
    文規定之安全設備。而屋旁小木屋門上之鎖，依卷附照片所
    示顯然構成門之一部，則應認為毀壞門扇（最高法院七十年
    度台上字第六○九○號判決－見司法院刑事裁判發回更審要
    旨選輯第二輯第三二九頁參照），核被告甲○○之所為，係
    犯刑法第321 條第1 項第2 款之毀壞安全設備及門扇竊盜罪
    。本案起訴書犯罪事實欄業已載明被告破壞門鎖之犯行，雖
    於所犯法條欄誤引刑法第320 條第1 項之罪，自應予變更起
    訴法條。被告甲○○與江萬國間就上開竊盜犯行，具有犯意
    聯絡及行為分擔，均為共同正犯。又被告於上述時、地，分
    別以密切接近之時間及同地實施竊盜行為，侵害同一法益，
    且2 次行為之獨立性極微薄弱，依一般社會健全觀念，在時
    間差距上，難以強行分開，應視為數個舉動之接續施行，屬
    接續犯，為單純一罪，併此敘明。爰審酌被告素行、犯罪之
    動機、目的、手段、對被害人所生財產損害程度、犯罪後坦
    承犯行，量處如主文所示之刑，以資懲儆。
據上論斷，應依刑事訴訟法第284 條之1 、第299 條第1 項前段
、第300 條，刑法第28條、第321 條第1 項第2 款、第47條第1
項，判決如主文。
本案經檢察官鄭堤升到庭執行職務。
中    華    民    國    97    年    6     月    30    日
                    刑事庭   法  官  徐  培  元
以上正本證明與原本無異。
如不服判決書應於送達後10日內向本院提出上訴狀。
                             書記官  楊  美  慧
中    華    民    國    97    年    6     月    30    日
附錄本案論罪科刑法條全文：
中華民國刑法第321條
犯竊盜罪而有左列情形之一者，處六月以上、五年以下有期徒刑
：
一  於夜間侵入住宅或有人居住之建築物、船艦或隱匿其內而犯
    之者。
二  毀越門扇、牆垣或其他安全設備而犯之者。
三  攜帶兇器而犯之者。
四  結夥三人以上而犯之者。
五  乘火災、水災或其他災害之際而犯之者。
六  在車站或埠頭而犯之者。
前項之未遂犯罰之。


司法院資訊處製作；財團法人民間司法改革基金會備份。
